臺灣臺北地方法院民事裁定
111年度店簡字第163號
原      告  泰安產物保險股份有限公司

法定代理人  李松季  

訴訟代理人  李挺維  
被      告  許思敏  
訴訟代理人  蕭孟麗  
上列當事人間請求損害賠償事件，本院裁定如下：
    主  文
本件應由被告甲○○本人為承受訴訟人，續行訴訟。
本件於本院一一一年度店簡字第三二一號請求損害賠償(交通)事
件確定或因其他原因終結前，停止訴訟程序。
    理  由
一、原告主張被告於民國110年8月14日上午6時40分許，無照騎
    乘原告承保之車牌000-0000號普通重型機車，行經新北市○○
    區○○街00號前，因未注意車前狀況之過失，與行人即訴外人
    陳文王發生交通事故，致陳文王傷重死亡，原告已依強制汽
    車責任保險有關規定理賠陳文王之子即訴外人陳英福新臺幣
    （下同）1,008,952元，並依法得於給付金額範圍內代位行
    使求償權為由，於110年10月4日聲請本院核發支付命令獲准
    （本院110年度司促字第16704號），經被告於期間內聲明異
    議，視為自支付命令聲請時起訴等節，有支付命令聲請狀、
    異議狀等存卷可查。
二、按當事人法定代理人代理權消滅者，訴訟程序在取得訴訟能
    力之本人承受其訴訟以前當然停止。承受訴訟人，於得為承
    受時應即為承受之聲明。他造當事人，亦得聲明承受訴訟。
    當事人不聲明承受訴訟時，法院亦得依職權，以裁定命其續
    行訴訟。民事訴訟法第170條、第175條、第178條分別定有
    明文。查，被告為90年11月生，於原告起訴時尚未成年，應
    由其父許榮福、母乙○○為法定代理人，有其個人戶籍資料可
    查（存資料袋）。被告已於訴訟繫屬中成年而取得訴訟能力
    ，許榮福、乙○○之法定代理權已消滅，應由被告本人承受並
    續行本件訴訟，然迄未經兩造具狀聲明承受訴訟，揆諸上開
    規定，自應由本院依職權裁定命其本人承受訴訟，續行本件
    訴訟程序。
三、次按訴訟全部或一部之裁判，以他訴訟之法律關係是否成立
    為據者，法院得在他訴訟終結前，以裁定停止訴訟程序。民
    事訴訟法第182條第1項亦有明定。查，陳英福就首揭交通事
    故以陳文王繼承人之身分對被告、許榮福、乙○○提起民事訴
    訟，經本院以111年度店簡字第321號請求損害賠償(交通)事
    件（下稱另案事件）受理，有該事件起訴狀附卷可證，則本
    件原告所得代位求償之範圍尚待另案事件就陳英福與被告間
    損害賠償之法律關係成立與否為據，依前揭規定，自有於另
    案訴訟判決確定或因其他原因終結停止本件民事訴訟程序之
    必要。
四、爰裁定如主文。
中　　華　　民　　國　　111 　年　　8 　　月　　24　　日
                  新店簡易庭法  官　林志煌
上列為正本係照原本作成。
如對本裁定抗告須於裁定送達後10日內向本院提出抗告狀。
中　　華　　民　　國　　111 　年　　8 　　月　　24　　日
                            書記官  周怡伶